【裁判字號】    97,訴,1204
【裁判日期】    970422
【裁判案由】    毒品危害防制條例
【裁判全文】
臺灣臺中地方法院刑事判決              97年度訴字第1204號
公  訴  人  臺灣臺中地方法院檢察署檢察官
被      告  甲○○
                    （現因另案於臺灣臺中監獄臺中分監執行
上列被告因違反毒品危害防制條例案件，經檢察官提起公訴（97
年度毒偵字第1249號），被告於準備程序中就被訴事實為有罪之
陳述，經本院合議庭評議後裁定由受命法官獨任改行簡式審判程
序審理，判決如下：
    主    文
甲○○施用第一級毒品，累犯，處有期徒刑拾壹月。扣案之注射
針筒壹支沒收。
    犯罪事實
一、甲○○曾因施用毒品案件，經依臺灣高雄少年法院91年度少
    調字第490號裁定送勒戒處所進行觀察、勒戒，於民國91年6
    月17日進入臺灣高雄少年觀護所附設勒戒所接受觀察勒戒後
    ，認無繼續施用毒品傾向，於91年7月8日釋放出所，由臺灣
    高雄地方法院檢察署檢察官於91年7月18日以91年度毒偵字
    第3838號為不起訴處分確定。
二、甲○○前因詐欺罪，經臺灣高雄地方法院於95年3月24日以9
    5年度簡字第1625號判處有期徒刑四月，如易科罰金，以銀
    元三百元折算一日確定；又因施用毒品罪，經本院於95年11
    月3日以95年度訴字第2853號判處有期徒刑七月確定後，經
    本院於96年7月16日以96年度聲減字第241號裁定，減為有期
    徒刑三月又十五日，如易科罰金，以銀元三百元折算一日確
    定；於95年11月17日入監接續執行前開有期徒刑四月、三月
    又十五日，甫於96年7月16日因縮短刑期執行完畢出監。
三、甲○○仍不知悔改及徹底戒絕，於前開觀察勒戒執行完畢釋
    放後五年內復因施用毒品罪遭判處有期徒刑執行完畢後，竟
    仍基於施用第一級毒品海洛因之犯意，於96年11月9日20時
    許，在臺中市○區○○路656號3樓之1其居所，以將少許海
    洛因稀釋後注入針筒內，以針筒注射手臂之方式，非法施用
    第一級毒品海洛因一次。嗣於96年11月9日20時許，在臺中
    市○區○○路656號3樓之1，為警搜索查獲，並扣得其所有
    供施用毒品海洛因使用之注射針筒一支。
四、案經臺中市警察局第四分局報告臺灣臺中地方法院檢察署檢
    察官偵查起訴。
    理    由
一、訊據被告甲○○對於前揭時地施用第一級毒品海洛因一次之
    情，業於本院中坦認屬實，且被告為警查獲所採集之尿液，
    經送驗結果，亦呈現嗎啡陽性反應，此有採集尿液鑑定同意
    書一份、臺中市警察局第四分局委託鑑驗尿液代號與真實姓
    名對照表一份、中山醫學大學附設醫院檢驗科藥物檢測中心
    尿液檢驗報告一份在卷可稽，並有扣案之注射針筒一支為證
    ，被告自白供述與現有事證相符，應堪置信。按觀察、勒戒
    或強制戒治執行完畢釋放後，五年內再犯毒品危害防制條例
    第十條之罪者，檢察官應依法追訴，毒品危害防制條例第二
    十三條第二項定有明文。倘被告於五年內已再犯，經依法追
    訴處罰，縱其第三次（或第三次以上）再度施用毒品之時間
    ，在初犯經觀察、勒戒或強制戒治執行完畢釋放五年以後，
    已不合於「五年後再犯」之規定，且因已於「五年內再犯」
    ，顯見其再犯率甚高，原實施觀察、勒戒或強制戒治，已無
    法收其實效，即應依該條例第十條處罰（參照最高法院95年
    第七次刑事庭會議決議）。被告因施用毒品案件，經依臺灣
    高雄少年法院91年度少調字第490號裁定送勒戒處所進行觀
    察、勒戒，於91年6月17日進入臺灣高雄少年觀護所附設勒
    戒所接受觀察勒戒後，認無繼續施用毒品傾向，於91年7月8
    日釋放出所，由臺灣高雄地方法院檢察署檢察官於91年7月1
    8日以91年度毒偵字第3838號為不起訴處分確定；又因施用
    毒品罪，經本院於95年11月3日以95年度訴字第2853號判處
    有期徒刑七月確定後，經本院於96年7月16日以96年度聲減
    字第241號裁定，減為有期徒刑三月又十五日，如易科罰金
    ，以銀元三百元折算一日確定，於96年7月16日因縮短刑期
    執行完畢出監等情，此有臺灣高等法院被告前案紀錄表一份
    、臺灣高雄地方法院檢察署檢察官91年度毒偵字第3838號不
    起訴處分書一份在卷可考，則被告於前開觀察勒戒執行完畢
    釋放後，五年內已再犯施用毒品犯行，本件施用毒品之犯行
    ，自應予依法追訴。本件事證已臻明確，被告犯行，洵堪認
    定。
二、按海洛因係屬毒品危害防制條例所定之第一級毒品，不得非
    法施用。核被告所為，係犯毒品危害防制條例第十條第一項
    之施用第一級毒品罪。被告為供施用而持有第一級毒品海洛
    因之低度行為，應為施用第一級毒品海洛因之高度行為所吸
    收，不另論處。查：被告前因詐欺罪，經臺灣高雄地方法院
    於95年3月24日以95年度簡字第1625號判處有期徒刑四月，
    如易科罰金，以銀元三百元折算一日確定；又因施用毒品罪
    ，經本院於95年11 月3日以95年度訴字第2853號判處有期徒
    刑七月確定後，經本院於96年7月16日以96年度聲減字第241
    號裁定，減為有期徒刑三月又十五日，如易科罰金，以銀元
    三百元折算一日確定；於95年11月17日入監接續執行前開有
    期徒刑四月、三月又十五日，甫於96年7月16日因縮短刑期
    執行完畢出監等情，此有臺灣高等法院被告前案紀錄表一份
    在卷可按，被告前受有期徒刑之執行完畢後，五年以內故意
    再犯本件有期徒刑以上之罪，為累犯，應依刑法第四十七條
    第一項之規定，加重其刑。爰審酌被告前因施用毒品之犯行
    ，經歷觀察勒戒及入監服刑之機會，仍無法戒除施用毒品之
    惡習，五年內，猶故態復萌，再次施用毒品，無視於毒品對
    於自身健康之嚴重傷害及國家對於杜絕毒品犯罪之禁令，惟
    因施用毒品本身係屬自戕行為，對於社會所產生之潛在危害
    性尚屬輕微，且被告犯罪後業經坦承犯行，尚知悔悟，犯後
    態度良好，本院考量被告前因施用第一級毒品罪，已經判處
    有期徒刑十月確定，現在監執行中，此次再度施用毒品，可
    見被告戒絕毒品之決心不足，惟因被告僅有一次施用毒品之
    犯行等一切情狀，量處如主文所示之刑，以示懲儆。
三、扣案之注射針筒一支，係被告所有，供施用毒品海洛因所用
    之物，業據被告供述屬實，爰依刑法第三十八條第一項第二
    款之規定，併予諭知沒收。
據上論斷，應依刑事訴訟法第二百七十三條之一第一項、第二百
九十九條第一項前段，毒品危害防制條例第十條第一項，刑法第
十一條前段、第四十七條第一項、第三十八條第一項第二款，判
決如主文。
中    華    民    國    97    年    4     月    22    日
                  刑事第五庭    法  官  巫淑芳
上正本證明與原本無異。
如不服本判決，應於收受送達後10日內向本院提出上訴書狀（應
敘述具體理由並附繕本）。
上訴書狀如未敘述理由，應於上訴期間屆滿後20日內補提理由書
於本院。
                                書記官  王麗麗
中    華    民    國    97    年    4     月    22    日
附錄論罪科刑法條：
毒品危害防制條例第10條：
施用第一級毒品者，處六月以上五年以下有期徒刑。
施用第二級毒品者，處三年以下有期徒刑。


司法院資訊處製作；財團法人民間司法改革基金會備份。
